臺灣臺中地方法院刑事裁定　　　　　　　96年度聲判字第61號
聲　請　人
即告訴人　　甲○○即許信亭）.
代　理　人　楊振裕律師
被　　　告　丙○○
　　　　　　乙○○
上列聲請人因告訴被告業務過失致死案件，不服臺灣高等法院
臺中分院檢察署檢察長駁回再議之處分（96年度上聲議字第848
號），聲請交付審判，本院裁定如下：
    主    文
聲請駁回。
    理    由
一、聲請交付審判意旨略以：
（一）為告訴被告丙○○、乙○○業務過失致死等案件，不服臺
      灣高等法院臺中分院檢察署九十六年度上聲議字第八四八
      號駁回處分，理由如下：一、本件人命關天之案件，纏訟
      多年，歷經臺灣臺中地方法院檢察署檢察官四次不起訴處
      分，承臺灣高等法院臺中分院檢察署檢察官三次發回續行
      偵查，足堪認前三次之不起訴處分，必有查證未詳實，審
      認未明確之疏失。第四次審理期間，告訴人續提出被告犯
      行之具體證據，但檢察官均視而不見，擱置不予處理，告
      訴人第四次聲請再議，諸多被告涉觸犯法律（醫療法及醫
      師法）侵損病人生命及權益部分，駁回理由隻字不提，實
      難以服人，況且，被告乙○○涉偽造文書（偽造病歷）之
      案件，業經臺灣高等法院臺中分院檢察署發回續查，在偽
      造文書一案，猶未偵結，實難推斷病歷的真實性，亦難保
      證鑑定的正確性，在偽造文書一案未釐清前，臺灣高等法
      院臺中分院檢察署即予駁回處分，顯不合法理。二、根據
      中區健保局函覆臺中地方法院證實，醫院於民國八十九年
      六月三十日已申領患者張文娟之外科活體切片檢查費用，
      據健保局之函文可佐，八十九年六月三十日已有張文娟的
      病理報告，然中國醫藥大學附設醫院回覆臺中地方法院騙
      稱八十九年七月三日執行檢查，八十九年七月五日為病理
      報告日，根據事證(1)中區健保局之函文已證實八十九年六
      月三十日已有患者張文娟之病理報告(2)據游朝慶醫師記載
      之病歷摘要已明載八十九年七月三日病人張文娟病理報告
      的結果為「胃、上胃、後壁、內視鏡活檢、胃黏膜有顯著
      的集中性慢性發炎，滲透到肌肉性黏膜層排除有黏膜下或
      深部損壞」(3)根據中區健保局的治療明細，患者張文娟執
      行小件外科活體切片檢查為八十九年六月三十日，非醫院
      所稱七月三日，上開之具體證據均足以確認醫院刻意隱匿
      病歷、做偽證，為被告脫罪的意圖至為明確，因八十九年
      七月四日回醫院門診聽病理報告，結果，被告丙○○不依
      切片結果為「胃良性瘤」實情告知，竟刻意欺騙病人及告
      訴人，係患「胃惡性腫瘤」，並稱要活命唯有開刀，病人
      因不知實際病情，驚恐中，被迫開刀，被告丙○○之行為
      已剝奪病人選擇治療方式的權益，並違反醫療法第八十一
      條及醫師法第十二條之一，未善盡告知實際病情之義務，
      告訴人於訴訟審理期間，均要求檢察官依法命醫院提出患
      者張文娟八十九年六月三十日及七月三日的病理報告，以
      確保病歷的完整性、鑑定的客觀性，但檢察官就此不利被
      告的事證，均置之不理，再於第四次的聲請再議理由狀亦
      有述明，駁回處分書此部分隻字不提、不予處理，雖纏訟
      多年，迄今，乃無法釐清真相，未還死者公道的主因。準
      此，本件顯有再調查之必要。三、請參見駁回處分書第十
      三頁第二十八行，經行政院衛生署醫事審議委員會鑑定結
      果，其鑑定意見為病人因腹痛、吐血、體重減輕求診，經
      安排胃鏡檢查，檢查中發現可疑病灶，並予以切片乃屬合
      理正確做法。但切片檢查之結果是否可以確定平滑肌瘤為
      良性或惡性則取決於，第一，切片是否夠深，是否取到腫
      瘤組織，第二，切片之數量是否足夠。依據八十九年七月
      五日之胃切片病理報告，切片只取到黏膜及肌肉黏膜部分
      ，並未取到腫瘤組織，因此推斷可能為黏膜下腫瘤，當然
      ，也無法判斷此腫瘤為良性或惡性。組織切片非病人提供
      ，均由醫院安排專業醫師依所需取決，當時被告丙○○如
      果對組織切片的樣本有所質疑，應再次安排檢查，或實情
      告知，病人可以找別醫院複檢，醫審會的說明可證，被告
      丙○○未知病情，即告訴病人及家屬係患胃惡性腫瘤，足
      證是蓄意為之，犯行至為明確。又根據病理專科醫師林智
      一八十九年七月四日所做的病理報告，已排除惡性的情形
      ，並無如醫審會所稱無法判斷良性或惡性之情形，兩相對
      造，雖見解不同，但被告未善盡告知義務，刻意誤導病情
      ，逼迫病人開刀是事實，此謂被告無醫療疏失嗎？四、請
      參閱駁回處分書，第十四頁第二十二行記載，根據病歷記
      載，推測胃縫合處開始溢漏或膿瘍形成的時間約在八十九
      年七月十五日至八十九年七月十六日之間，七月十六日病
      人之腹痛症狀變明顯，病情惡化，需插管幫助呼吸，七月
      十七日電腦斷層發現兩側後腹腔膿瘍……。因此膿瘍的形
      成應在七月十五日，上述說明(1)七月十六日需插管幫助呼
      吸，但當日並無施行此項治療，病歷記錄可稽，被告顯已
      疏失(2)病人七月十日施行胃局部切除手術，術後均住醫院
      觀察，病人引發腹膜炎及敗血症前，應有醞釀期及徵灶，
      何以被告查房都未查覺，即時治療，又何以七月十五日膿
      瘍形成，未立即做檢查及治療，拖延至七月十七日引發敗
      血症、命在旦夕，才於當日下午安排檢查及治療，病人於
      七月十五日膿瘍形成後，黃金二十四小時無法得到適當的
      醫治，致此後續的治療已難挽回寶貴的生命，被告查房草
      率，無法立即發掘病人的術後異狀，適時加以治療，是致
      死的主因。五、請參閱駁回處分書第十五頁第二十七行記
      載、七月十六日時，因肋膜積水增加，故放置引流管屬合
      理之處置，根據八十九年七月十六日及十七日之病歷記錄
      均無記載胸管插管的處置，是否有施行該項治療，猶未查
      明，鑑定單位據何判斷病人有施行該項治療呢，顯已失鑑
      定的客觀性，偏離事實，實難採信。六、八十九年七月十
      七日醫院已發出病人張文娟之病危通知，主治醫師丙○○
      依醫學常規應臨床診斷，視病情決定治療方式，但當日找
      不到被告丙○○說明病情及治療方針，後經醫師余明昌告
      知丙○○請喪假，未在醫院。又根據被告民事訴代曾慶崇
      律師於九十三年二月九日、九十三年三月一日於民庭審理
      時已證實，被告當日（亦指七月十七日）請喪假是不得已
      的因素，沒有從事膿瘍引流的行為（民事庭訊筆錄可稽）
      ，本案病人於生死存亡之關鍵時刻，被告外科醫師丙○○
      因故無法執行業務，根據醫療法第十九條之規定（負責醫
      師因故不能執行業務，應指定合於負責醫師資格之醫師代
      理），然本案被告丙○○請喪假，當日並無外科醫師代理
      職務，草率的僅以電話囑咐無手術行為能力的放射科醫師
      （即被告乙○○）越權代理，逕自醫治。被告丙○○無法
      臨床診斷，在未確認膿瘍原因即命被告乙○○插管引流，
      如果病人因手術疏失、紗布等異物存留體內，引發膿瘍，
      是放射科醫師所能處置的嗎？病人病危時，主治醫師電話
      指示無手術行為能力的放射科醫師代理業務，將心比心，
      如果此案發生於檢察官家屬的身上，他能接受嗎？況且，
      已觸犯醫療法之規定，犯行事證明確。七、醫療法第六十
      四條規定，醫師實施中央主管機關規定之侵入性檢查或治
      療，應向病人或其法定代理人、配偶、親屬或關係人說明
      ，並經其同意，簽具同意書後，始得為之。據中區健保局
      醫令清單，醫院於八十九年七月十七日申領胸管插管費用
      ，但當日告訴人並未簽立同意書表示同意施行，即逕自醫
      治，病歷亦無記載此項醫療過程，是誰施行該項治療，檢
      察官均未查明，又據八十九年七月十七日及十月八日、十
      月二十五日家屬因不懂醫療專業名詞，在太太病情危急時
      ，被告欺騙告訴人腹內膿瘍須接受「PTCD」治療，後經查
      資料「PTCD」即經皮穿肝膽管引流術是不符病情需要的治
      療，被告刻意欺騙告訴人簽立同意書，有何意義？八、綜
      上所述，雖纏訟多年，歷經多位檢察官的偵查，諸多爭點
      迄今猶未釐清。誠如(1)醫院刻意隱匿八十九年六月三十日
      、七月三日病人的組織切片報告及七月四日門診的病歷紀
      錄，已涉做偽證之嫌(2)隱匿八十九年七月十七日患者胸管
      插管引流的病歷記錄，無法得知是否為合格醫師施行，有
      待查明(3)八十九年七月十七日、十月八日、十月二十五日
      究係幫病人施行腹內膿瘍或「PTCD」治療(4)八十九年七月
      十七日病人病危，主治醫師請喪假，依法應命同資格醫師
      代理，但當日是由放射科醫師代理外科醫師業務，已屬違
      法，難令人接受(5)諸多因被告涉違反法律規範（醫療法及
      醫師法），因而侵損病人的生命與權益的犯法行為，此不
      涉醫療專業部分，檢察官應負調查之責任，但本案纏訟多
      年，歷經多位檢察官偵查，就告訴人所提，被告犯罪事證
      均未加調查審認，均由鑑定單位的鑑定意見主宰裁判，前
      述的爭點猶未查明釐清前，再多的機關鑑定，也永遠無法
      釐清事實真相，處被告等應得之罪，還死者公道。九、病
      人張文娟只因胃良性瘤普通疾病，施行胃局部切除後，竟
      躺於病床三百零九天，枉死醫院，之間受多次手術的折磨
      致死，如被告醫療過程中無疏失，何以置此呢？
（二）為告訴被告丙○○、乙○○業務過失致死等案件，敘述不
      符理由續狀：一、請參閱駁回處分書（下簡稱處分書）第
      十七頁第三點第九行記載，胃平滑肌瘤不容易單獨由內視
      鏡切片檢查診斷。胃平滑肌瘤到底是良性或惡性通常需經
      由手術後之病理組織學檢查才能確定。對鑑定書「十、鑑
      定意見(二)之意見：病患有吐血、體重減重之症狀，而胃鏡
      檢查顯示有胃腫瘤及胃炎，並懷疑有惡性胃腫瘤的可能性
      ，因此建議手術治療為必要且合理之醫療行為。「因沒有
      手術前之資料，所以無法對手術前的病情提供意見」。據
      上開鑑定意見之描述，足以證明術前的鑑定意見是猜測、
      粗糙、不負責任，意圖影響審判，事證詳下：(1)沒有手術
      前之資料，意即鑑定人未見過手術前病人於八十九年六月
      三十日、七月三日、七月五日三次的病理組織切片，經病
      理專科醫師診斷為胃良性瘤的描述及門診病歷記錄診斷為
      胃惡性腫瘤的事實，竟在鑑定意見揣測組織切片無法判斷
      良性瘤或惡性瘤的論述，鑑定醫師僅憑臆惻，否定當時參
      與實務的切檢醫師及病理專科醫師的專業判斷能力，至為
      荒謬，實無證據力可言，不足採信。(2)舉諸醫界，胃癌的
      確切診斷須以病理切片為主。(3)根據被告丙○○之大作亦
      著文稱「胃良性瘤手術愈小愈好，惡性瘤手術愈大愈好」
      等語，益徵，被告亦自認於手術前組織切片檢查結果，即
      可正確判斷患者所患究係「胃良性瘤」抑是「胃惡性瘤」
      ，作為術前醫療決策手術大小之依據。(4)術前患者張文娟
      的三次組織切片負責實務的切檢醫師及病理專科醫師，依
      組織切片的樣本從未質疑組織切片之採樣無法判斷之情，
      明確的判斷排除深部損壞，沒有看到惡性的情形。稽此，
      原檢察官以鑑定人之意見，採為被告沒有隱匿病情之依據
      ，顯有斟酌之餘地，實有再調查之必要。二、請參閱處分
      書第十六頁第三行記載「引流腹腔膿瘍本為放射科醫師所
      執行業務，楊醫師作出醫療決策，委由放射科醫師執行，
      並無疏失。」，單從病歷記錄判斷，無法呈現事實，因八
      十九年七月十七日當日的病歷記錄有盲點，理由詳下：(1)
      引流腹腔膿瘍非僅放射科醫師可施行，外科醫師亦可為之
      。(2)根據放射科醫師乙○○於九十三年八月十六日民事審
      理時證稱：「當時楊醫師不在場，他在我為病患做腹部電
      腦斷層的時侯，叫我如果發現腹部有膿瘍的時候，就幫病
      患做插管治療，又稱，但張文娟比較嚴重，所以他是當天
      就電話通知我們作電腦斷層，如果有膿瘍的話，就直接做
      插管，不必送回病房，當時我們發現有膿瘍就直接做了」
      等語。據被告乙○○於民事審理時之證詞及被告訴代曾慶
      崇律師於民庭審理時也證稱，被告當日請喪假，事後又於
      病歷上簽章，掩蓋事實，藉以避責，根據醫療法第十九條
      之規定「負責醫師因故不能執行業務，應指定合於負責醫
      師資格之醫師代理」，稽此，被告請喪假，應由同為外科
      醫師代理業務，擔負臨床診斷，探求病人膿瘍的肇因，審
      慎評估治療方式，負醫療決策之責任。但本案被告因故無
      法執行業務，亦無外科醫師代其業務，此行為已觸犯醫療
      法之規定，被告當日因故無法臨床診斷，不知形成膿瘍的
      原因，即電話遙控無手術行為能力的放射科醫師乙○○插
      管引流，逕自醫治，病人因黃金時間無法接受適當的治療
      ，是致死的主因，告訴人於訴訟期間，均引用民事筆錄，
      不須鑑定即可判斷被告醫療決策過程疏失及觸法的證據，
      原檢察官均不予處理，也未敘明何以不足採信之理由，難
      以服人，顯有再調查之必要。三、請參閱處分書第三頁第
      十八行記載，七月十三日之胸部X光顯示左側肋膜積水，
      根據國泰綜合醫院護理部護理長發表報上之文章，詳載當
      X 光能判斷為胸膜腔積水時，液體量至少超過三百CC，此
      時醫師應施行胸腔穿剌，為病人放置一條胸管取得液體，
      做進一步檢查，以確定引起積水的原因及引流積水，又請
      參閱處分書第十五頁第二十五行鑑定意見記載，七月十三
      日為術後第三天，少量之肋膜積水，很可能在病人營養狀
      況恢復後就消失，因此未立即引流是可以理解的。兩相對
      造，一個是登於報章可受公評，並有X光之檢查做為判斷
      依據，一個是懼怕依刑法之規定具結負法律責任的說詞，
      孰可採信？實已分明。七月十三日被告已知病人X光顯示
      左側肋膜積水時，不查病因，毫無作為，延誤至七月十五
      日呼吸窘迫至十七日需靠氣管內管插管維繫生命時，才施
      行早該執行的醫療處置，若七月十三日病情較輕微時，加
      以應有之治療，應可預防病情的惡化，被告醫療延誤，至
      為明確。四、請參閱處分書第七頁第五行被告醫學論文記
      載「電腦斷層檢查和超音波檢查都可提供腹腔內膿瘍詳細
      的解剖位置之定位，因而達成正確且有效的經皮插管引流
      膿瘍，經由與外科手術相似的步驟……這些結果指出經皮
      插管引流至少與外科手術引流同樣有效，而且可以避主要
      手術的危險性」。稍具醫學常識者，即能判斷此篇文章非
      全文，而是截其所需，第一，腹內膿瘍有自發性及手術疏
      失外力所引發，如急性胃穿孔、腸穿孔、盲腸破裂、外科
      手術疏失縫合處滲漏、異物存留體內等諸多病因形成，應
      視當時病情所需而定，而被告的論文未述明何種原因引發
      膿瘍，所做的療效比較，是故意誤導審判。第二，手術雖
      有其危險性，但病情之需要，有時手術乃為挽救病人生命
      的唯一手段，請參閱鈞院九十五年九月二十九日的刑事判
      決。被告丙○○未審慎評估，探求受害者膿瘍肇因，即幫
      病人施行PCD（即經皮腹內膿瘍引流），後察覺不具療救
      ，在病人身體狀況最差的時候，最終亦選擇開刀，但為時
      已晚，病人因而喪命，被告未記取草率醫療決策，足以讓
      病人喪命的教訓，本案亦是如此，被告因故未能親診病人
      ，探求病情，未知術後膿瘍之因，即指示放射科醫師插管
      引流，而不實施剖腹探查，效果較快的治療方式（因現場
      無外科醫師代理業務），延誤至八十九年七月二十二日病
      人瀕死狀況最差的時候，最終亦選擇開刀，惟時機已晚，
      當日第二次手術是因腹內膿瘍併發十二指腸潰瘍大量出血
      ，足證被告亦知手術是唯一能救活病人的方法，如果七月
      十七日當時有外科醫師代理業務，臨床診斷，探求病情，
      作正確的醫療決策，後續的併發症是可預防的，被告斷章
      取義之論文，顯不足作為無過失之證據，請鈞院詳查，釐
      清事實，以慰死者。五、請參閱處分書第十七頁第三點第
      二十一行記載「手術後腹腔內膿瘍之治療可採用之方法為
      (1)在超音波引導下置入引流管引流膿瘍(2)在電腦斷層攝影
      引導下，置入引流管引流膿瘍(3)手術引流，採用何種方式
      治療，應依「病情而定」。根據上開之事證，可確認被告
      乙○○涉不法，理由詳下：八十九年七月十七日當天插管
      引流，均為乙○○負責，根據中區健保局八十九年七月十
      七日的醫令清單詳載，醫院申請「胸管插管」及「經皮穿
      肝膽管」兩種引流費用「胸管插管」為外科醫師之業務，
      當日的病歷並無記載「胸管插管」的處置過程，僅記載(1)
      在電腦斷層攝影引導下施行膿瘍引流(2)在X光透視引導下
      的插管引流。稽此，腹內膿瘍引流是由超音波或電腦斷層
      導引下施行，而X光導引的插管引流應為「胸管插管」，
      如是，顯係被告乙○○因知「胸管插管」為外科業務，而
      本身為放射科醫師，不應為之，事後為規避責任，刻意於
      病歷記載為PTCD，湮滅不法事證。告訴人於審理期間，屢
      次要求檢察官，查明醫院申領「胸管插管」費用，何以病
      歷卻無此記載，是否涉不法，但不起訴處分書，均置之未
      論，在未釐清此項疑點，即論斷被告無過失，孰能服之。
      請求鈞院查明。六、綜上所述，諸多具體事證不須鑑定即
      可證明被告之犯行，駁回處分書置之未論，隻字未提，顯
      並未調查，均以事涉專業搪塞，掩飾不作為的藉口，告訴
      人審理期間均要求檢察官命鑑定人依刑事訴訟法於九十二
      年二月六日修正新增第一百五十八條之三規定為「證人、
      鑑定人依法應具結而末具結者，其證言或鑑定意見不得作
      為證據」，但本案四次鑑定之鑑定醫師，均懼怕具結，負
      偽證法律責任，告訴人就鑑定內容諸多不符事實的陳述，
      影響審判，無法追究鑑定醫師之法律責任，至為遺憾等語
      。
二、按告訴人不服上級法院檢察署檢察長或檢察總長認再議為無
    理由而駁回之處分者，得於接受處分書後十日內委任律師提
    出理由狀，向該管第一審法院聲請交付審判。法院認為交付
    審判之聲請不合法或無理由者，應駁回之，刑事訴訟法第二
    百五十八條之一、第二百五十八條之三第二項前段分別定有
    明文。本件聲請人以被告等人涉犯業務過失致死罪嫌，向臺
    灣臺中地方法院檢察署檢察官提出告訴，經該署檢察官於九
    十三年八月四日以九十二年度偵字第二一六五三號為不起訴
    處分後，聲請人不服，聲請再議，經臺灣高等法院臺中分院
    檢察署檢察長核認再議有理由，並以九十三年度上聲議字第
    一一六五號發回續行偵查；嗣臺灣臺中地方法院檢察署檢察
    官偵查終結，仍認被告犯罪嫌疑不足以九十三年度偵續字第
    二四二號為不起訴處分，後經聲請人聲請再議，經臺灣高等
    法院臺中分院檢察署檢察長以九十五年度上聲議字第二一五
    號發回續行偵查；嗣臺灣臺中地方法院檢察署檢察官偵查終
    結，仍認被告犯罪嫌疑不足以九十五年度偵續一字第六號為
    不起訴處分，後經聲請人聲請再議，經臺灣高等法院臺中分
    院檢察署檢察長以九十五年度上聲議字第一二七五號發回續
    行偵查；嗣臺灣臺中地方法院檢察署檢察官偵查終結，仍認
    被告犯罪嫌疑不足以九十五年度偵續二字第十二號、九十六
    年度偵字第九二八三號為不起訴處分，後經聲請人聲請再議
    ，經臺灣高等法院臺中分院檢察署檢察長以九十六年度上聲
    議字第八四八號認再議之聲請無理由予以駁回。聲請人於九
    十六年六月五日收受該駁回再議處分書，並於法定期間內即
    九十六年六月十五日委任楊振裕律師向本院聲請交付審判等
    事實，業經本院調閱臺灣臺中地方法院檢察署九十一年度他
    字第九五二號、九十二年度偵字第二一六五三號、九十三年
    度偵續字第二四一號、九十五年度偵續一字第六號、九十五
    年度偵續二字第十二號、九十六年度偵字九二八三號卷證審
    認無誤，其聲請交付審判合於法定程式，合先敘明。
三、次按刑事訴訟法於九十一年二月八日經修正公布，新增前述
    第二百五十八條之一規定，此乃對於「檢察官不起訴或緩起
    訴裁量權」制衡之一種外部監督機制，此時，法院僅在就檢
    察官所為不起訴或緩起訴之處分是否正確加以審查，以防止
    檢察機關濫權，依此立法精神，法院就聲請交付審判案件之
    審查，所謂「得為必要之調查」，其調查證據之範圍，自應
    以偵查中曾顯現之證據為限，不可就告訴人新提出之證據再
    為調查，亦不可蒐集偵查卷以外之證據。又依新修正刑事訴
    訟法第二百六十條對於不起訴處分已確定或緩起訴處分期滿
    未經撤銷者得再行起訴之規定，其立法理由說明，本條所謂
    不起訴處分已確定者，係包括「聲請法院交付審判復經駁回
    者」之情形在內，則法院就聲請交付審判案件之審查，所謂
    「得為必要之調查」，其調查證據範圍，自更應以偵查中曾
    顯現之證據為限，不得就告訴人新提出之證據再為調查，亦
    不可蒐集偵查卷以外之證據，否則，將與刑事訴訟法第二百
    六十條之再行起訴規定，混淆不清。
四、經查：前開駁回再議處分之主要理由暨所據事證，經本院調
    閱前開卷證後詳予審認核閱屬實，而聲請人聲請交付審判之
    理由，固如前述，然查：
（一）聲請人固質疑行政院衛生署醫事審議委員會之鑑定報告：
      依刑事訴訟法第一百五十八條之三規定「證人、鑑定人
      依法應具結未具結者，其證言或鑑定意見不得做為證據」
      ，本件四次鑑定之鑑定醫師，均懼怕具結，負偽證之法律
      責任。對術前的鑑定意見是猜測、粗糙、不負責任，意
      圖影響審判。死者七月十三日之胸部X光顯示左側肋膜
      積水，根據國泰綜合醫院護理部護理長發表報上之文章，
      詳載當X光能判斷為胸膜腔積水時，液體量至少超過三百
      C.C.，此時醫師應施行胸腔穿剌，為病人放置一條胸管取
      得液體，做進一步檢查，以確定引起積水的原因及引流積
      水，鑑定報告記載，七月十三日為術後第三天，少量之肋
      膜積水，很可能在病人營養狀況恢復後就消失，因此未立
      即引流是可以理解的。兩相對造，鑑定報告已失客觀云云
      ，質疑鑑定報告之證據能力及證明力。惟查：依刑事訴
      訟法第二百零六條第一項規定「鑑定之經過及其結果，應
      命鑑定人以言詞或書面報告」。又法院或檢察官囑託相當
      之機關鑑定，準用第二百零六條第一項之規定，同法第二
      百零八條第一項亦著有明文。是鑑定報告書之內容應包括
      鑑定經過及其結果，檢察官囑託鑑定機關鑑定時，受囑託
      之鑑定機關不僅應將鑑定結果函覆，並應將鑑定經過一併
      載明於鑑定報告書中，若鑑定報告書已記載鑑定經過及結
      果符合上述之法定要件，已具備證據資格，有證據能力（
      最高法院九十四年度臺上字第七一七九號判決參照）。查
      本件檢察官分別於九十一年六月二十四日及九十三年十二
      月九日檢送卷宗、病歷、住院醫療費用清單等資料送請行
      政院衛生署鑑定，該署醫事審議委員會鑑定書均記載「案
      情慨要」及「鑑定意見」，並於鑑定書最後記載「附註：
      一、『案情慨要』係參考所送病歷、卷證等資料，對『案
      情』所作之描述，是否符合事實，仍請委鑑單位依職權調
      查認定。基於醫學知識及現行醫療常規，所作之鑑定意見
      。事實若有疑義，請詳述問題，再函請鑑定。」等語，有
      該鑑定書在卷（見九十一年度他字九五二號偵卷第一００
      至一０三頁、九十三年度偵續字第二四二號卷第一八七至
      二０五頁）可稽，是行政院衛生署醫事審議委員會鑑定書
      均已記載鑑定經過及結果，依前述最高法院之判決意旨所
      示，有證據能力。又嗣後送鑑之長庚醫院之鑑定書亦有記
      載鑑定經過及結果，有財團法人長庚紀念醫院（林口）分
      院九十五年八月八日（九五）長庚院法字第○三四八號函
      在卷（見九十五年度偵續一字第六號卷第五十六至五十八
      頁）可查，依前述最高法院之判決意旨所示，也有證據能
      力，被告質疑兩次行政院衛生署醫事審議委員會鑑定報告
      及財團法人長庚紀念醫院鑑定報告無證據能力應不足採。
      又上開鑑定報告係臺灣臺中地方法院檢察署檢察官委託
      行政院衛生署醫事審議委員會所進行之鑑定，且鑑定報告
      書之內容均包括鑑定經過及其結果等情，已如前述，聲請
      人空言以鑑定意見是猜測、粗糙、不負責任，意圖影響審
      判，而質疑鑑定報告之證明力，亦非可採。又聲請人所
      舉醫師應施行胸腔穿剌之報上文章，既非屬專業之醫學論
      文或醫療院所之研究報告，且文章之作者乃醫院護理部護
      理長，亦非專業之醫師，聲請人僅以該文內容與本案鑑定
      報告之內容不符，即認本案鑑定報告均已失客觀云云，尤
      屬速斷，均核先敘明。
（二）聲請人復指稱：游朝慶醫師記載之病歷摘要已明載八十九
      年七月三日病人張文娟病理報告的結果為「胃、上胃、後
      壁、內視鏡活檢、胃黏膜有顯著的集中性慢性發炎，滲透
      到肌肉性黏膜層排除有黏膜下或深部損壞」，且林智一醫
      師八十九年七月四日所做成之病理報告，已排除惡性之情
      形，惟被告並未實情告知，竟刻意欺騙病人及聲請人，係
      患「胃惡性腫瘤」，並稱要活命唯有開刀，被告丙○○之
      行為已剝奪病人選擇治療方式的權益，並違反醫療法第八
      十一條及醫師法第十二條之一，未善盡告知實際病情義務
      云云。惟查，被告丙○○於九十一年六月二十一日、九十
      四年十二月十四日偵訊筆錄中辯稱：「本件門診時內科醫
      生有幫病人做胃鏡檢查發現他胃長一個腫瘤，通常我們在
      門診作預斷時都要預斷為惡性腫瘤才不會造成病情的延誤
      ，等到開刀以後把切片送去檢驗才能確定是良性瘤或是惡
      性瘤，本件最後的切片報告是良性瘤‧‧‧。」、「胃鏡
      看到有腫瘤，一定要作切片，切片的判斷不一定正確，內
      視鏡的檢體只有零點三，很小，沒有辦法說切片就能看出
      是良、惡性」等語，核與行政院衛生署醫事審議委員會第
      0000000號鑑定書之鑑定意見：「(1)病人因腹痛，
      吐血、體重減輕求診，經安排胃鏡檢查，檢查中發現可疑
      病灶，並予以切片，乃屬合理正確做法。但切片檢查之結
      果是否可以確定平滑肌瘤為良性或惡性，則取決於，第一
      ：切片是否夠深，是否取到腫瘤組織。第二：切片之數量
      是否足夠。依據八十九年七月五日之胃切片病理報告，切
      片只取到黏膜及肌肉黏膜（muscularismucosae）部分，
      並未取到腫瘤組織，因此推斷可能為黏膜下腫瘤；當然，
      也無法判斷此腫瘤為良性或惡性。(2)病人有吐血及體重減
      輕之現象，加上胃鏡發現有胃腫瘤及潰瘍，因此懷疑有惡
      性腫瘤之可能，手術治療的確為必要的處置。術前醫師已
      為病人進行一般血液常規及生化檢查，胃鏡及電腦斷層檢
      查等評估，並未發現不適宜手術之不適應，進行手術並無
      不當」；及財團法人長庚紀念醫院（林口）分院之醫療意
      見：「胃平滑肌瘤不容易單獨由內視鏡切片檢查診斷。胃
      平滑肌瘤到底是良性或惡性通常需經手術後之病理組織學
      檢查才能確定」等意見所述相符。又聲請人雖以游朝慶醫
      師記載之病歷摘要已明載八十九年七月三日病人張文娟病
      理報告的結果為「胃、上胃、後壁、內視鏡活檢、胃黏膜
      有顯著的集中性慢性發炎，滲透到肌肉性黏膜層排除有黏
      膜下或深部損壞」，而已排除惡性之情形，然查上開病歷
      摘要係擷取自中國醫藥學院附設醫院之出院病歷摘要，而
      依行政院衛生署醫事審議委員會第0000000號鑑定
      書之鑑定意見：（一）「按住院診斷為臨時性之診斷，而
      出院診斷才是最終之診斷，此乃醫學常規，故住院診斷為
      「胃癌」，而出院診斷為「胃平滑肌瘤」，並無不妥。病
      患於胃體部高位粘膜下腫瘤，因不能排除惡性之可能，故
      於七月十日予以手術行楔狀切除，在學理上是正確的做法
      」，則聲請人以該份病歷摘要指控被告丙○○於術前判斷
      張文娟為惡性腫瘤，顯有顛倒時序之誤；至聲請人又以林
      智一醫師八十九年七月四日所做成之病理報告，已排除惡
      性之情形，惟被告並未實情告知云云，然上開病理報告既
      係依內視鏡切片檢查診斷，並不容易明確判斷該胃平滑肌
      瘤到底是良性或惡性等情，業經上開鑑定報告論述甚明，
      是被告丙○○於尚未經手術後之病理組織學檢查之診斷之
      初先行判斷張文娟為惡性腫瘤以避免病情延誤，依前所述
      ，實無不當。
（三）聲請人另指稱張文娟於七月十日施行胃局部切除手術，術
      後均住醫院觀察，病人引發腹膜炎及敗血症前，應有醞釀
      期及徵灶，何以被告查房都未查覺，即時治療又於七月十
      三日因術後左側肋膜積水，為何未應施行胸腔穿剌，為病
      人放置一條胸管取得液體，並做進一步檢查，以確定引起
      積水的原因及引流積水，又何以七月十五日膿瘍形成，未
      立即做檢查，以探求張文娟膿瘍肇因，即幫病人施行PCD
      （即經皮腹內膿瘍引流），後察覺不具療救，在病人身體
      狀況最差的時候，最終亦選擇開刀而七月十六日需插管幫
      助呼吸，但當日並無施行此項治療，有病歷記錄可稽，且
      又拖延至七月十七日引發敗血症、命在旦夕，才於當日下
      午安排檢查及治療，被告顯已有疏失，綜上，被告因故未
      能親診病人，探求病情，未知術後膿瘍之因，即指示放射
      科醫師插管引流，而不實施剖腹探查，效果較快的治療方
      式（因現場無外科醫師代理業務），延誤至八十九年七月
      二十二日病人瀕死狀況最差的時候，最終亦選擇開刀，惟
      時機已晚，致張文娟因腹內膿瘍併發十二指腸潰瘍大量出
      血，引發併發症，被告之醫療決策、手術時機、過程均有
      過失；另引流腹腔膿瘍非僅放射科醫師可施行，外科醫師
      亦可為之，稽此，被告請喪假，應由同為外科醫師代理業
      務，擔負臨床診斷，被告未為此舉，亦有不當云云。然查
      ，被告丙○○於偵查中辯稱：「臨床上不論採「插管引流
      」、「手術引流」均為腹腔膿瘍引流治療方法，端視醫師
      依當時病人身體狀況做專業判斷。本件病患張文娟當時已
      有縱膈腔炎、呼吸衰竭及敗血症，健康非佳，難以承受手
      術之風險，故選擇「插管引流」之方式為其治療腹腔膿瘍
      ，未立即施行「手術引流」，乃合理處置方法，並未延誤
      手術引流之治療時機。又「插管引流」非外科手術，僅為
      醫學上之處置，非屬外科醫師處理範圍，乃放射科醫師處
      理事項，故乙○○醫師為張文娟實施引流，乃業務上合法
      行為，而施予引流前，不必有「手術同意書」，且手術本
      存有風險，手術過程中之併發症，非被告手術不當所致。
      」等語。經查：本件被告丙○○就病患張文娟之開刀手術
      及治療過程，業經行政院衛生署醫事審議委員會第000
      0000號鑑定書之鑑定意見認：「(二)七月十日術後病患
      有發燒，血液白血球數增加，心搏加速等現象，因一般手
      術後第一、第二天之發燒現象，常肇因於病患呼吸、咳痰
      不佳，故醫師朝此方向處置，予以胸腔照顧，會診呼吸治
      療人員，均為學理上合宜之處置。(三)其後因病人持續發燒
      、引流管有臭味、綠色混濁之引流液。七月十七日Ｏ三：
      四五病患腹痛難忍，引流液有臭味，量少無法測，可能為
      引流管不通或分泌物太穠稠。臨床上引流管引流效果不佳
      時，處置上有兩種選擇，可獲較好療效：(1)在電腦斷層導
      引下，再插較粗之引流管（ＰＩＧ　ＴＡＩＬ）引流。(2)
      直接進行手術引流。本案於七月十七日安排電腦斷層掃描
      檢查，發現後腹腔有積液及氣泡，懷疑膿瘍形成，縱膈腔
      有氣泡，懷疑縱膈腔炎，同日血液白血液二七七ＯＯ／Ｃ
      ＭＭ、及有發燒、感染疑敗血症現象，此時若實行手術剖
      腹探查，效果較快，而丙○○醫院選擇先做電腦斷層導引
      下插管引流。(四)七月二十二日因原先插管之引流成效不彰
      ，故再度安排手術引流，理學上雖可接受，惟時機稍嫌晚
      些，然若能早一點手術，或許可有較佳之預後。(五)七月二
      十二日第二次手術後之大量上消化道出血，可能肇因於腹
      內膿瘍併發壓力性潰瘍出血。當時因血壓下降，故立即安
      排第三次手術，找到出血點，並予以縫合，是恰當的處置
      」。嗣因聲請人質疑上開鑑定書內容，經再送行政院衛生
      署醫事審議委員會並經該委員會復行審議做出第0000
      000號鑑定書之鑑定意見認：「(二)病人有吐血及體重減
      輕之現象，加上胃鏡發現有胃腫瘤及潰瘍，因此懷疑有惡
      性腫瘤之可能，手術治療的確為必要的處置。術前醫師已
      為病人進行一般血液常規及生化檢查，胃鏡及電腦斷層檢
      查等評估，並未發現不適宜手術之不適應症（contra
      -indication），進行手術並無不當。任何手術均有其風
      險，進行胃部手術後發生胰臟炎的機率依文獻記載為百分
      之一至百分之二，縫合處滲漏的機率為百分之一‧三至百
      分之六，發生胰臟炎或滲漏後，肋膜腔反應性的積水屬常
      見現象。併發症的發生雖然和手術技術有一定程度關係，
      但和病人本身的組織健康與否，組織的血液循環狀況及解
      剖位置都有重要關連。病人術後發生腹內膿瘍，胰臟炎及
      胃溢漏是術後的併發症，無法保証不會發生。(三)根據病歷
      記載，推測胃縫合處開始溢漏或膿瘍形成的時間約在八十
      九年七月十五日至八十九年七月十六日之間（引流袋有氣
      而且引流液混濁）。七月十六日病人之腹痛症狀變明顯，
      病情惡化，需插管幫助呼吸。七月十七日電腦斷層發現兩
      側後腹腔膿瘍（左側較明顯）及縱膈腔炎，顯影劑流入左
      後腹腔…等現象。因此膿瘍的形成應在七月十五日至七月
      十六日之間。七月十六日發現可能有膿瘍溢漏，七月十七
      日電腦斷層檢查証實後並在電腦斷層引導下做引流，並未
      延誤。先進行引流，使用強力抗生素治療，並轉入加護病
      房中加強照顧應屬適當之處置。實行手術剖腹探查的時機
      可以在未能充足引流或感染控制不良及病人敗血症有持續
      惡化現象時再進行之。本案病人在有縱膈腔炎，呼吸衰竭
      ，敗血症的情況下，立刻手術很可能會惡化病情，危險性
      較高，且不盡然會得到更好的結果，楊醫師選擇引流插管
      ，並無疏失。(四)病人於七月十七日插管引流後病情的確情
      況較為穩定；直到七月二十一日止，並未有高燒或生命現
      象不穩定之現象，排尿量亦屬可接受（每天一千八百毫升
      至二千毫升），表示血液循環尚可。依病歷記載，原先手
      術放置的引流管於七月二十日雖稍有減少現象，情況穩定
      、無發燒，故並未處置。七月二十一日手術引流管的量更
      少（二十五毫升），故醫師決定安排手術引流。從病程看
      來並無不妥；原鑑定意見之「然若能早一點手術」是指七
      月十七日時就進行手術引流；此項已於第三點提出解釋，
      立刻手術不能確定會得到更好的結果，也有可能造成全身
      性發炎反應，甚至多器官衰竭，可待引流效果不良，控制
      不好時為之，是較為謹慎的做法。(五)(1)告訴代理人質疑醫
      師於醫療過程中未盡告知義務，應請楊醫師本人答辯，從
      病歷記錄中只能確定病人家屬在歷次手術、檢查前均已填
      妥同意書，但說明內容無法得知。(2)術後肋膜積水，只要
      量不多，不影響呼吸，有時會自行吸收，並不需處理。七
      月十三日為術後第三天，少量之肋膜積水，很可能在病人
      營養狀況恢復後就消失，因此未立即引流是可以理解的。
      七月十六日時因肋膜積水增加，故放置引流管屬合理之處
      置。(3)病人轉進加護病房，依目前醫療系統慣例，均會發
      病危通知給家屬。但並無明文規定一定要由主治醫師發給
      ，住院醫師代為發給亦可，甚至加護病房的醫師均有此權
      利。因此發出病危通知時主治醫師未在場，不能說是醫療
      疏失。引流腹腔膿瘍本為放射科醫師所執行業務，楊醫師
      作出醫療決策，委由放射科醫師執行，並無疏失。(4)八十
      七年十月十三日執行之手術為胃縫合手術，而不是肝裂傷
      縫合術。此次手術的導因為多次上腸胃道出血（八十九年
      七月二十二日，八十九年七月二十九日，八十九年八月三
      日）以及因此引發的全身性發炎反應所導致的胃縫合傷口
      癒合不良。雖然醫師已於八十九年七月十六日起開立制酸
      藥物（Zantac１Am pivQ8h）但上腸胃道出血（十二指腸
      潰瘍合併出血）仍然發生，可能歸因於疼痛（胰臟炎併發
      腹腔膿瘍）對病人所造成的壓力太大，以致於身體無法負
      荷。因此，這個胃縫合溢漏部分，仍然要歸咎於胰臟炎所
      導致的後遺症。而胃切除術後發生胰臟炎是有一定機率發
      生的，醫師只能多注意預防，不能保証絕對不會發生。(5)
      經查閱病歷，住院中所行之經皮穿肝膽道引流術（PTCD）
      實際上均為經皮腹內膿瘍引流。(六)病人於八十九年七月九
      日住院，九十年五月十三日死亡，住院共計十個多月，經
      歷了多次處置及手術。綜觀病程，病人在八十九年七月十
      日接受手術後產生之胰臟炎合併腹內膿瘍併發症，實為日
      後多次十二指腸出血、胃出血，胃縫合處溢漏，空腸灌食
      管溢漏，呼吸衰竭，甚至最後多器官衰竭的主要肇因。發
      生此一嚴重併發症後，雖然醫療團隊多次設法解決衍生的
      後續併發症，但最終因不敵嚴重敗血症引起之多器官衰竭
      。因此，術後胰臟炎及腹內膿瘍是導致病人死亡的最重要
      原因。而產生胰臟炎的併發症，已如附件中提及，有其發
      生的機率。除此之外，尚未發現有醫療疏失之處」。嗣因
      聲請人復質疑上開鑑定書內容，經再送財團法人長庚紀念
      醫院（林口）分院，經該醫院鑑定結果為：「(三)對鑑定書
      「十、鑑定意見(三)」之意見：無資料藉以判斷發生膿瘍之
      可能時間。手術後腹腔內膿瘍之治療可採用之方法為: (1)
      在超音波引導下置入引流管引流膿瘍；(2)在電腦斷層攝影
      引導下置入引流管引流膿瘍；(3)手術引流。採用何種方式
      治療，應依病情而定。一般而言，因為以超音波或電腦斷
      層攝影引導置入引流管引流膿瘍對病患之傷害較小，是最
      常使用的方法。如果病情沒有改善，再做手術引流。鑑定
      書中提及「七月十七日電腦斷層發現兩側後腹腔膿瘍（左
      側較明顯）及縱膈炎」，手術引流可能會有較好的引流效
      果，但是病患所面對的手術危險性也相對地增高很多。(四)
      對鑑定書「十、鑑定意見(四)」之意見：根據出院病歷摘要
      顯示：病患面對再次手術時，在醫學上即歸於「高手術危
      險性」之類。從現有資料研判，意見與「十一、本案前次
      鑑定問題與鑑定意見（摘要）」第(三)項中提及「懷疑膿瘍
      形成，縱膈腔有氣泡，懷疑縱膈腔炎，同日血液白血球二
      萬七千七百/cm及有發燒、威染疑敗血症現象，此時若實
      行手術剖腹探查，效果較快」之看法相同。然而，不可忽
      視的事實是手術危險性也相對地增高很多。(五)對鑑定書「
      十、鑑定意見(五)」之意見：(1)意見與原鑑定意見之第 (1)
      、(2)、(3)項相同。(2)根據出院病歷摘要顯示：八十九年
      十月十三日所施行之手術為「胃縫合手術（gastrrrhaphy
       ）」。(3)有關引流之意見已如上述。(4)住院病歷中確實
      呈現「The procedure for PTCDunderthefluoroscopicgu
      i dance（在X光透視引導下施行經皮穿肝膽道引流術的步
      驟）」及「Thepro cedure for PTCD underCTguide（在
      電腦斷層攝影引導下施行經皮穿肝膽道引流術的步驟）」
      。然而，該記錄中已將「（rightliver右肝）（left li
      ver左肝）」更正為「L't flank(左腰)」。也就說，引流
      管是由左腰置入。因此，應不是施行經皮穿肝膽道引流術
      」等情。準此，被告丙○○、乙○○上開處置之內容，即
      難認該當於刑法上業務過失致死罪之構成要件。又聲請人
      雖又指摘：引流腹腔膿瘍非僅放射科醫師可施行，外科醫
      師亦可為之，稽此，被告請喪假，應由同為外科醫師代理
      業務，擔負臨床診斷，被告未為此舉，亦有不當云云。然
      查引流腹腔膿瘍本為放射科醫師所執行業務，被告作出醫
      療決策，委由放射科醫師執行，並無疏失等情，已據上揭
      鑑定報告認定甚明，聲請人猶以此節爭執，亦屬無據。
（四）至聲請人另質疑(1)醫院刻意隱匿八十九年六月三十日、同
      年七月三日病人的組織切片報告及七月四日門診的病歷紀
      錄，已涉有偽證之嫌。(2)隱匿八十九年七月十七日患者胸
      管插管引流的病歷記錄，無法得知是否為合格醫師施行，
      有待查明。(3)八十九年七月十七日、十月八日、十月二十
      五日究係幫病人施行腹內膿瘍或「PTCD」治療等情，均猶
      未釐清。惟查聲請人所質疑之部分，該證據在偵查中既均
      未曾顯現，本院自不得再為調查，而蒐集偵查卷以外之證
      據，否則，將與刑事訴訟法第二百六十條之再行起訴規定
      ，混淆不清，應予指明。又聲請人另指稱：根據病歷記載
      ，推測胃縫合處開始溢漏或膿瘍形成的時間約在八十九年
      七月十五日至八十九年七月十六日之間，七月十六日病人
      之腹痛症狀變明顯，病情惡化，需插管幫助呼吸，七月十
      七日電腦斷層發現兩側後腹腔膿瘍……。因此膿瘍的形成
      應在七月十五日，則七月十六日需插管幫助呼吸，但當日
      並無施行此項治療，病歷記錄可稽，被告顯已疏失云云。
      然查當日應進行插管工作之人，究係當時院內負責照顧病
      患之其他醫師或被告二人，已屬未明，而聲請人亦未具體
      指稱上開未進行插管幫助呼吸動作，與本件病患死亡之結
      果間有何相當因果關係，其空言指稱被告二人有疏失云云
      ，亦不足採。
（五）又聲請人指稱於訴訟審理期間均要求檢察官依法命醫院提
      出患者張文娟八十九年六月三十日及七月三日的病理報告
      ，以確保病歷的完整性、鑑定的客觀性，但檢察官就此不
      利被告的事證，均置之不理云云。然查，本案業經承辦檢
      察官分別於九十三年二月及九十五年十二月間函請中國醫
      藥大學附設醫院就張文娟全部病歷資料影本、申報該病患
      醫療費用健保給付申報資料及健保局規定與上開申報項目
      有關之申報費用手冊等資料影本及所有原始病歷函送檢方
      辦理，有臺灣臺中地方法院檢察署九十三年二月九日中檢
      守良九二偵二一六五三字八四三０號函及中國醫藥大學附
      設醫院九十三年二月二十四日院歷字第九三０二０六四八
      號函；臺灣臺中地方法院檢察署九十五年十二月十九日中
      檢惠珍九五偵續二（十二）字第一四四０五０號函及中國
      醫藥大學附設醫院九十六年一月九日院管檔字第０九六０
      一００一二二號函在卷可稽（詳見九十二年度偵字二一六
      五三號卷第十一頁、第四十九頁、九十五偵續二字第十二
      號第一一四頁、九十五偵續二字第十二號第一二二頁），
      聲請人認識容有誤會。
（六）綜上各情，相互勾稽，本案檢察官業已檢具病患張文娟全
      部之病歷迭送行政院衛生署及財團法人長庚紀念醫院（林
      口）分院鑑定，鑑定結果認定被告丙○○對張文娟採取之
      治療過程及措施均符合醫學上學理，並無醫療過失之情形
      及聲請人指訴之事實，而引流腹腔膿瘍本為放射科醫師所
      執行之業務等情，已如前開鑑定報告所述，是丙○○委由
      放射科醫師乙○○執行，於法並無不妥，至張文娟雖因術
      後所引發之併發症致死，然聲請人既無提出任何積極證據
      證明被告丙○○及乙○○對張文娟之醫療行為有何應注意
      、能注意而不注意之過失情節，及該過失行為與被害人張
      文娟之死亡結果間具有相當因果關係之事實，則張文娟雖
      因醫療上之所發生不可預料之風險即併發症致死，尚難遽
      認被告丙○○及乙○○應負業務過失致死罪責，此外，復
      查無其他積極證據足認被告二人有何業務過失致死之罪嫌
      ，尚難僅憑聲請人片面之指訴，遽為不利被告二人犯罪事
      實之認定。
五、綜上所述，前開不起訴處分書及駁回再議理由暨事證，經本
    院調取各該偵查案卷全卷核閱，認均屬有據，且查無「聲請
    人所指摘不利被告之事證未經檢察機關詳為調查或斟酌，或
    不起訴處分書所載理由違背經驗法則、論理法則或其他證據
    法則」等得據以交付審判之事由存在。故聲請人聲請交付審
    判，為無理由，應予駁回。
六、依刑事訴訟法第二百五十八條之三第二項前段，裁定如主文
    。
中　　華　　民　　國　　96　　年　　9 　　月　　11　　日
                  刑事第十庭    審判長法　官  賴妙雲
                                    　法　官  黃家慧
                                    　法　官　黃炫中
上正本證明與原本無異。
不得抗告。
                                      書記官  黃珮華
中　　華　　民　　國　　96　　年　　9 　　月　　11　　日
